【裁判字號】    89,易,1081
【裁判日期】    900109
【裁判案由】    傷害等
【裁判全文】
臺灣士林地方法院刑事判決                        八十九年度易字第一八一號
    聲  請  人  臺灣士林地方法院檢察署檢察官
    被      告  丙○○
                乙○○
右列被告等因傷害等案件，經檢察官聲請簡易判決處刑（八十九年度偵字第五０一九
號），本院認為不宜以簡易判決處刑（八十九年度簡字第一００五號），改依通常程
序審判判決如左：
    主  文
丙○○共同傷害人之身體，處拘役肆拾日，如易科罰金，以佰元折算壹日。
乙○○共同傷害人之身體，處拘役伍拾玖日，如易科罰金，以佰元折算壹日。
丙○○、乙○○被訴毀損部分均公訴不受理。
    事  實
一、丙○○、乙○○兄弟於民國八十九年五月十日下午五時三十分，分別推攤販車沿
    台北市○○區○○街逆向前進，行經萬全街一五０號前時與甲○○所駕駛之車號
    ＥＨ—七九七一號自小客貨車會車無法通過，因甲○○不願讓丙○○、乙○○攤
    販車先行通過，致引起蕭氏兄弟不滿，先以攤販車前後擋住小貨車後，旋即共同
    基於普通傷害之犯意聯絡，將自小客貨車車門打開，聯手毆打坐於車內之甲○○
    頭、胸部，致甲○○受有前胸、右側前臂挫傷併擦傷各五Ｘ０。公分、下唇挫傷
    併口腔內黏膜擦傷之傷害，嗣經路人勸阻，丙○○、乙○○二人始罷手，甲○○
    趁機駕車前往警局報案處理而循線查獲。
二、案經甲○○訴由台北市政府警察局大同分局報請臺灣士林地方法院檢察署檢察官
    聲請簡易判決處刑。經本院認為不宜以簡易判決處刑，改適用通常程序審判。
    理  由
一、訊據被告乙○○固承認摑打告訴人甲○○，惟辯稱：係因甲○○以三字經辱罵伊
    ，一時氣憤才出手打甲○○二巴掌；被告丙○○則矢口否認有何傷害犯行，並辯
    稱：伊看見乙○○與甲○○口角，便前去勸架，因見甲○○拿一支鐵棍，伊才拿
    湯匙防身，後來就看見乙○○打甲○○二巴掌，伊並未打甲○○云云。經查：
（一）被告二人如何以攤販車前後擋住被害人甲○○所駕貨車後，旋即聯手毆打甲○○成傷等情，已據被害人甲○○迭於警訊、偵查及本院訊審理時指訴歷歷，即
      被告乙○○亦坦承確有摑打被害人，並有馬偕紀念醫院診斷證明書一紙在卷可
      稽，被告乙○○傷害犯行已堪認定。
（二）被告丙○○雖辯稱只在旁勸架並未動打毆打被害人甲○○，即被告乙○○亦附
      和其詞供陳只有伊一人摑打被害人，惟被害人已供明被告二人均曾動手毆打伊
      成傷，且觀諸述診斷證明書所載被害人受傷範圍廣及胸部、右臂之情形，顯非
      受被告乙○○摑打二巴掌所能造成，則被害人甲○○指陳被告丙○○亦參與毆
      打等情尚非子虛，且證人李玉燕於警訊時亦證稱被告丙○○當時曾破口大罵甲○○，後來並有人踢車子（見偵查卷第五十頁反面、第五十一頁），被告丙○○辯稱未參與毆打，只有勸開其弟乙○○云云，尚難採信。
（三）且被告丙○○於警訊時供陳係甲○○以三字經辱罵伊，後來又與被告乙○○發
      生拉扯，伊才過去勸架拉開雙方（見偵查卷第十四頁反面），即於本院訊問時
      亦稱係甲○○與其弟乙○○拉扯時，張拿出鐵棍，伊才趕快跑過去（見本院八
      十九年十二月廿六日審判筆錄），但被告乙○○於偵查中卻供稱：「我哥哥沒
      有毆打張某，僅拉扯而已」（見偵查卷第二十頁反面），於本院訊問時仍稱「
      剛開始是他和我哥哥起爭執，我過去勸架，後來他又罵我三字經，我氣不過，
      打了他二巴掌」（見本院八十九年十二月十二日審判筆錄），則究係何人與被
      害人甲○○發生拉扯﹖何人上前勸架﹖被告二人所陳顯有出入，難以憑信。益
      徵被告等所辯與事實不符，告訴人甲○○指陳被告共同毆打伊成傷應堪採信，
      被告等所辯，顯係事後飾卸之詞，不足採信，被告等傷害犯行均堪認定，應依
      法論科。
二、核被告丙○○、乙○○二人所為，均係犯刑法第二百七十七條第一項之普通傷害
    罪。被告二人就上揭犯行，有犯意之聯絡及行為之分擔，皆為共同正犯。爰審酌
    被告二人逆向行進，未先禮讓對向車輛，竟仍怪罪對方未讓其先行，進而以暴力
    相向，及被告之品行、智識程度、犯罪後態度、被害人受傷程度等一切情狀，分
    別量處如主文第一、二項所示之刑，並諭知易科罰金之折算標準。
三、聲請意旨另以：被告丙○○、乙○○於民國八十九年五月十日下午五時三十分許
    ，在台北市○○區○○街一五０號前，推攤販車與甲○○駕駛之車號ＥＨ—七九
    七一號自小客貨車會車，因甲○○不願讓丙○○、乙○○先通過，丙○○遂持大
    湯匙與甲○○發生口角，乙○○見狀遂將攤販車停下後，與丙○○共同基於傷害
    及毀損之犯意聯絡，將自小客貨車車門打開，毆打甲○○，並以腳踢甲○○車門
    ，致自小客貨車之車門凹陷，足以生損害於甲○○，因認被告等另涉有刑法第三
    百五十四條毀損罪嫌。惟按告訴乃論之罪，未經告訴者，應諭知不受理之判決，
    刑事訴訟法第三百零三條第三款定有明文。本件聲請意旨認被告等涉犯刑法第三
    百五十四條毀損罪，依同法第三百五十七條之規定須告訴乃論，而前述遭毀損之
    車號ＥＨ—七九七一號自小客貨車所有權人係李國義，有卷附車籍作業系統─查
    詢認可資料一紙在卷可憑，且告訴人甲○○亦供承該車係伊任職之天衣時尚創意
    事業有限公司（負責人李國義）所交予供載送公司衣物之用，則告訴人僅係該車
    司機，因受僱關係而使用車輛，是本件毀損罪之被害人應係李國義，甲○○提出
    之毀損告訴難謂合法（最高法院七十九年台上字第三一一九號判決參照），揆諸
    首揭說明，自應諭知不受理之判決。
據上論斷，應依刑事訴訟法第四百五十二條、第二百九十九條第一項前段、第三百零
三條第三款，刑法第二十八條、第二百七十七條第一項、第四十一條，罰金罰鍰提高
標準條例第一條前段、第二條判決如主文。
本案經檢察官高愈杰到庭執行職務。
中      華      民      國      九十      年      一      月      九    日
                                臺灣士林地方法院刑事第一庭
                                    法  官  詹  朝  傑
右正本證明與原本無異。
如不服本判決，應於判決送達後十日內，向本院提出上訴狀。
                                    書記官  趙  信  義
中      華      民      國      九十      年      一      月    十六    日
附錄本案論罪科刑法條全文
刑法第二百七十七條第一項
傷害人之身體或健康者，處三年以下有期徒刑，拘役或一千元以下罰金。


司法院資訊處製作；財團法人民間司法改革基金會備份。
